【裁判字號】    97,消債更,127
【裁判日期】    980414
【裁判案由】    聲請更生程序
【裁判全文】
臺灣嘉義地方法院民事裁定  97年度消債更字第127號
聲  請  人  甲○○
上列當事人聲請消費者債務清理事件，本院裁定如下：
    主  文
債務人甲○○自中華民國九十八年四月十四日十二時起開始更生
程序。
命司法事務官進行本件更生程序。
    理  由
一、按法院開始更生程序之裁定，應載明其年、月、日、時，並
    即時發生效力。次按法院裁定開始更生或清算程序後，得命
    司法事務官進行更生或清算程序，必要時得選任律師、會計
    師或其他適當之自然人或法人一人為監督人或管理人。消費
    者債務清理條例第45條第1項、第16條第1項分別定有明文。
二、本件債務人主張：其有不能清償債務情事，前雖曾依金融主
    管機關協調成立之中華民國銀行公會會員辦理消費金融案件
    無擔保債務協商機制與最大債權銀行安泰商業銀行成立協商
    ，並經按期還款後，現尚有債務總額新臺幣（下同）1,673,
    681元，惟因債務人原從事小吃餐飲業，後因經營不善，結
    束營業，目前從事管家、媬姆、早餐店等工作，但工作不穩
    定，每月薪資收入約為10,000元，原協商方案每月須償還19
    ,744 元，但債務人每月之必要支出為12,000元（含房租10
    ,000 元、管理費2,000元、水電瓦斯3,000元、伙食費15,60
    0元、交通費2,500元、電話費1,500元、子女教育費5,000元
    、公婆扶養費3,000元，共42,600元；聲請人負擔12,000元
    ，餘均由其配偶負擔），故其收入維持生活支出已有困難，
    原協商條件已經超越債務人能力，債務人有不可歸責於己之
    事由致無法履行原協商方案，且其無擔保或無優先權之債務
    總額未逾1,200萬元，復未經法院裁定開始清算程序或宣告
    破產，爰向本院聲請更生等語。
三、經查，債務人所主張之上開事實，業據其提出財產及收入狀
    況說明書、債權人清冊、協議書暨無擔保債務還款計劃、財
    政部臺灣省南區國稅局95、96年度各類所得資料清單及財產
    歸屬資料清單、房屋租賃契約書、費用繳納收據、汽機車行
    車執照、戶籍謄本等件影本為證，並經本院核閱屬實，是以
    債務人之每月收入約10,000元，顯無法負擔原協商方案每月
    需償還之19,744元。此外，本件又查無債務人有消費者債務
    清理條例第6條第3項、第8條或第46條各款所定駁回更生聲
    請之事由存在，則債務人聲請更生，與法尚無不符，應予准
    許，並依首開規定命司法事務官進行本件更生程序，爰裁定
    如主文。
中    華    民    國    98    年    4    月    14    日
              民事第二庭    法      官  洪嘉蘭
上為正本係照原本作成
本件不得抗告
本裁定已於民國98年4月14日12時公告。
中    華    民    國    97    年    4  月      14    日
                            書  記  官  陳昭煌


司法院資訊處製作；財團法人民間司法改革基金會備份。
